【裁判字號】    97,上易,954
【裁判日期】    971127
【裁判案由】    違反毒品危害防制條例
【裁判全文】
臺灣高等法院高雄分院刑事判決         97年度上易字第954號
上  訴  人
即  被  告  甲○○
上列上訴人因違反毒品危害防制條例案件，不服臺灣高雄地方法
院97年度審易字第1962號中華民國97年9月29日第一審判決（聲
請簡易判決處刑案號：臺灣高雄地方法院檢察署97年度毒偵字第
6067號），提起上訴，本院判決如下：
     主  文
上訴駁回。
     理  由
一、公訴意旨係以：被告甲○○前因施用毒品案件，經臺灣高雄
    地方法院以96年度毒聲字第1802號裁定送觀察、勒戒，認無
    繼續施用毒品傾向，於民國97年1 月11日執行完畢釋放出所
    ，並經本署檢察官以96年度毒偵字第9263號為不起訴處分確
    定，詎猶未戒斷毒品，於觀察勒戒執行完畢釋放後5 年內，
    基於施用第二級毒品甲基安非他命之犯意，於97年6 月17日
    下午4 時40分起回溯24小時內某時，在不詳地點，施用第二
    級毒品甲基安非他命1 次，嗣於97年6 月17日下午4 時40分
    許，因屬列管之毒品調驗人口，經警持本署核發之強制到場
    採驗尿液許可書命其至警局採尿送驗，結果呈安非他命及甲
    基安非他命陽性反應，始悉上情。
二、按對於被告無審判權者，應諭知不受理之判決，刑事訴訟法
    第303 條第6 款定有明文。又次按現役軍人犯陸海空軍刑法
    或其特別法之罪，依軍事審判法之規定追訴審判之；又犯罪
    在任職服役前，發覺在任職服役中者，依本法追訴審判，軍
    事審判法第1 條第1 項、第5 條第1 項前段分別定有明文。
    而陸海空軍刑法第77條既已明定，現役軍人違反毒品危害防
    制條例之規定者，依其規定處理之，可知現役軍人犯違反毒
    品危害防制條例之罪，即應依軍事審判法規定由軍法機關追
    訴審判，普通法院無審判權，合先敘明。
三、經查：被告係於97年6 月19日入伍服役，現仍在服役中，此
    有個人兵籍資料查詢結果表1 份附卷足憑。公訴人雖起訴被
    告於97年6 月17日下午4 時40分起回溯24小時內某時有施用
    第二級毒品甲基安非他命之犯行，惟被告於警詢中否認有何
    施用毒品之犯行，且採尿當時亦無從知悉被告是否確有前揭
    犯行，自難認採尿當日即97年6 月17日為犯罪發覺時；而被
    告採得尿液經檢出有安非他命及甲基安非他命陽性反應，則
    係於同年7 月2 日，此有正修科技大學超微量研究科技中心
    97年7 月2 日檢驗報告1 紙可證。是本件被告施用毒品之犯
    罪發覺時點，應係97年7 月2 日，且當時被告係屬軍人身分
    。從而，被告犯罪被發覺時，既已具有軍人身分，依上開規
    定，自應由軍法機關追訴審判；公訴人就被告被訴施用第二
    級毒品甲基安非他命，誤向原審提起公訴，則原審所為本件
    公訴不受理之判決，於法並無不當。
四、被告上訴意旨雖指稱：被告97年6 月8 日17時30分許，在高
    雄市苓雅區○○○路338 號前遭警查獲，嗣採尿送高雄市立
    凱旋醫院檢驗，結果呈甲基安非他命、安非他命陽性反應，
    被告於警詢及高雄地方法院地檢署亦坦承有於97年6 月3 日
    施用第二級安非他命，惟自97年6 月3 日以後即未再施用任
    何毒品，高市政府警局左營分局於97年6 月17日下午4 時40
    分許，持高雄地方法院檢察署強制到場採驗尿液許可書命被
    告至警局採尿送驗，檢驗結果雖與凱旋醫院的檢驗結果相同
    ，唯此係97年6 月3 日施用安非他命體內尚有部份殘留之結
    果，故上述二案件係屬同一案件，非二個不同案件，故原審
    判決未諭知被告無罪於法亦有不符，並提出國防部南部地方
    軍事法院檢察署軍事檢察官不起訴處分抗辯本案已經軍事檢
    察官認定應由普通法院審理云云。惟查該不起訴處分書內容
    ，其記載犯罪事實時間之起迄點為97年6 月1 日至同年月16
    日凌晨2 時至3 時許，而本案自被告於97年6 月17日下午4
    時40分起回溯24小時內（即97年6 月17日下午4 時40分回溯
    至97年6 月16日下午4 時41分止），即本案與不起訴處分書
    犯罪事實之時點並無重覆，自難認為此屬同一案件，且被告
    於97年6 月17日16時18分警詢筆錄僅坦承於97年6 月8 日17
    時左右有施用安非他命，其未承認於97年6 月17日下午4 時
    40分起回溯24小時內有施用安非他命，被告抗辯正修科技大
    學超微量研究科技中心97年7 月2 日檢驗報告呈安非他命陽
    性反應結果係上次（即97年6 月8 日）施用殘留結果亦屬不
    實；查毒品施用後於尿液中可檢出之時間，受施用劑量及頻
    率、施用方式、飲水量之多寡、個人體質及其代謝情況等因
    素影響，一般可檢出之時間為海洛因服用後2 ～4 天、甲基
    安非他命1 ～5 天（行政院衛生署管制藥品管理局92年3 月
    10日管檢字第0920001495號函參照），從而，被告上開辯稱
    ，尚屬無據。被告上訴意旨，仍執前詞，指摘原判決不當，
    為無理由，應予駁回，並不經言詞辯論為之。
據上論斷，應依刑事訴訟法第372條、第368條，判決如主文。
中    華    民    國    97    年    11    月    27    日
                  刑事第九庭    審判長法  官  莊秋桃
                                      法  官  范惠瑩
                                      法  官  謝宏宗
以上正本證明與原本無異。
本件判決不得上訴。
中    華    民    國    97    年    11    月    28    日
                                      書記官  熊惠津
                                                      Ｗ


司法院資訊處製作；財團法人民間司法改革基金會備份。
